臺灣臺南地方法院臺南簡易庭民事判決
111年度南簡字第1265號
原      告  沈琬真  
訴訟代理人  黃冠霖律師
被      告  蔡閎森  

上列當事人間侵權行為損害賠償事件，於中華民國111年10月5日
言詞辯論終結，本院判決如下：
    主  文
被告應給付原告新臺幣貳拾萬元，及自民國111年8月6日起至清
償日止，按週年利率百分之五計算之利息。
原告其餘之訴駁回。
訴訟費用新臺幣5,400元，由被告負擔五分之二即新臺幣2,160元
，餘由原告負擔。
本判決原告勝訴部分得假執行。但被告如以新臺幣貳拾萬元為原
告預供擔保，免為假執行。
原告其餘假執行之聲請駁回。 
    事實及理由
一、原告起訴主張：兩造於民國111年5月間透過交友軟體「探探
    」認識，之後於同年5月底兩造交往，被告並時常傳送「寶
    貝」、「老婆」、「想你」、「愛你」等訊息予被告。惟被
    告實則已婚，卻蓄意隱瞞，致使原告在不知被告已婚之情況
    下，於同年6月13日與被告在臺南市○○區○○街○段000號青森
    汽車旅館發生性關係。嗣因原告於同年6月18日偶然查得被
    告配偶社群軟體instagram之帳號，始知悉被告已婚，且育
    有2名子女之事實，原告精神上受有重大打擊。被告刻意隱
    瞞已婚事實，並使原告在不知情之情況下，於111年6月13日
    與被告發生性關係，被告顯係不法侵害原告之貞操權且情節
    重大，爰依民法第184條第1項、第195條第1項之規定，請求
    被告給付非財產上損害等語。並聲明：被告應給付原告新臺
    幣(下同)50萬元，及自起訴狀繕本送達翌日起至清償日止，
    按週年利率5％計算之利息，併願供擔保，請准宣告假執行。
二、被告則以：被告願意對自己之行為負責，惟原告請求之金額
    過高，因為兩造認識的時間近一個月，見面僅三次，第一次
    相處兩個小時，第二次不超過一小時，第三次見面才有發生
    肉體關係，被告沒有主動跟原告說明伊已婚身分，且不再抗
    辯伊曾於交友軟體「自介有記載已婚」部分等語，資為抗辯
    。並聲明：原告之訴駁回。
三、得心證之理由：
  ㈠本件原告主張被告隱瞞已婚身分與其交往，交往期間兩造且
    發生過一次性關係等情，被告應對其負損害賠償責任等情，
    業據原告提出兩造完整之LINE對話紀錄（含被告配偶instag
    ram截圖）為證，且為被告所不爭執，是原告主張之上開事
    實，應堪信屬實。
  ㈡按因故意或過失，不法侵害他人之權利者，負損害賠償責任
    。故意以背於善良風俗之方法，加損害於他人者亦同。民法
    第184條第1項定有明文。又不法侵害他人之身體、健康、名
    譽、自由、信用、隱私、貞操，或不法侵害其他人格法益而
    情節重大者，被害人雖非財產上之損害，亦得請求賠償相當
    之金額。同法第195條第1項前段亦有明文。是民法第195條
    第1項所規定「其他人格法益」，應指一般人格權中未經法
    律明定為特別人格權的部分。而所謂人格權，乃個人人格的
    基礎，與個人有不可分離的關係，包括維護個人人格的完整
    性與不可侵犯性，尊重個人的尊嚴，以及保障個人自主決定
    身體與精神活動等權利在內，故自主決定權亦屬人格權的主
    要內容。倘行為人不法侵害他人意思自由決定，自屬侵害人
    格權，而其情節重大者，被害人就其精神痛苦，自得依民法
    第195條第1項規定，請求相當金額的賠償。次按上開民法第
    195條第1項規定所指貞操，乃指個人對性行為或身體親密接
    觸等行為之自主決定權。性行為之對象是否已婚，因涉及該
    性交行為是否為民、刑事法秩序所容許，屬於性自主決定權
    之重要事項，在一般情形，隱匿已婚事實，致對方不知而同
    意性交，即有害於貞操權，得請求損害賠償。
  ㈢經查，被告於108年9月間與現配偶結婚，婚姻關係現仍存續
    中，有被告之個人戶籍資料查詢結果可佐，惟被告隱瞞已婚
    身分之事實，致原告誤信其為單身而與之交往1個月左右，
    兩造並進而發生1次性關係，堪認被告之欺暪行為，顯已嚴
    重妨害原告之意思決定自由，而不法侵害原告之人格權，且
    情節可認重大，揆諸前揭法條規定及說明，被告自應對原告
    負侵權行為損害賠償責任。
  ㈣按法院對於精神慰撫金之量定，應斟酌雙方之身分、地位、
    資力、實際加害情形與被害人所受之痛苦及其他各種情形核
    定之（最高法院85年度台上字第460號判決意旨參照）。本
    院審酌兩造之財產與所得資料（置於限閱卷）、兩造交往的
    時間、被告為侵害行為之手段，及原告之貞操權益受侵害程
    度等一切情狀，認原告所得請求被告賠償之金額，應以20萬
    元為適當。另按調解程序中，調解委員或法官所為之勸導及
    當事人所為之陳述或讓步，於調解不成立後之本案訴訟，不
    得採為裁判之基礎。民事訴訟法第422條定有明文，本件言
    詞辯論期日時，法官詢問被告：「對於如何賠償或補償原告
    有何意見？」，被告固陳稱：「我願意賠償30萬元，明年農
    曆年前或明年元旦之前一次給付」等語，嗣經原告訴訟代理
    人至庭外以電話與當事人確認後陳稱：本件無法和解，希望
    由法院判決等語（本院卷第369頁）。被告於言詞辯論程序
    中雖陳稱願意賠償30萬元，然附有「明年農曆年前或明年元
    旦之前一次給付」之履行期限，嗣後兩造既未成立調解，經
    參酌民事訴訟法第422條之規範意旨，自應認被告上開就和
    解金額所為附履行期限之陳述，不得拘束本案訴訟所為裁判
    ，附此敘明。
　㈤末按給付無確定期限者，債務人於債權人得請求給付時，經
    其催告而未為給付，自受催告時起，負遲延責任。其經債權
    人起訴而送達訴狀，或依督促程序送達支付命令，或為其他
    相類之行為者，與催告有同一之效力，民法第229條第1項、
    第2項定有明文。又遲延之債務，以支付金錢為標的者，債
    權人得請求依法定利率計算之遲延利息。但約定利率較高者
    ，仍從其約定利率；應付利息之債務，其利率未經約定，亦
    無法律可據者，週年利率為百分之5，民法第233條第1項、
    第203條亦有明文。本件原告對被告之侵權行為損害賠償債
    權，核屬無確定期限之給付，被告迄未給付，應負遲延責任
    ，故原告請求自起訴狀繕本送達翌日即111年8月6日（調字
    卷第71頁）起算之法定遲延利息即週年利率5％，核屬有據。
四、從而，原告依民法第184條第1項、第195條第1項規定，請求
    被告給付20萬元，及111年8月6日起至清償日止，按週年利
    率5％計算之利息，為有理由，應予准許。逾此範圍之請求，
    為無理由，應予駁回。
五、末按所命給付之金額或價額未逾50萬元之判決，法院應依職
    權宣告假執行，民事訴訟法第389條第1項第5款定有明文。
    查本件原告陳明願供擔保聲請宣告假執行，就其勝訴部分，
    本院所命給付之金額未逾50萬元，依上開規定，本院就此部
    分自應依職權宣告假執行，原告聲請願供擔保宣告假執行，
    此不過促使法院職權發動，本院無須就其此部分為准駁之判
    決。並依同法第392條第2項規定，依職權宣告被告預供擔保
    得免為假執行。至原告敗訴部分假執行之聲請，因訴之駁回
    而失所附麗，不應准許，應予駁回。
六、本件事證已經明確，兩造其餘攻擊防禦方法與證據調查，核
    與本件判決結果不生影響，爰不逐一論列，附此敘明。
七、訴訟費用負擔之依據：民事訴訟法第79條。 　
中　　華　　民　　國　　111 　年　　10　　月　　19　　日
                  臺灣臺南地方法院臺南簡易庭
                                  法  官　林福來
以上正本證明與原本無異。
如不服本判決，應判決送達後20日內，向本院提出上訴狀並表明
上訴理由(須附繕本)。如委任律師提起上訴者，應一併繳納上訴
審裁判費。 
中　　華　　民　　國　　111 　年　　10　　月　　19　　日
                                  書記官  鄭伊汝